【裁判字號】    92,上易,1976
【裁判日期】    920828
【裁判案由】    竊盜
【裁判全文】
臺灣高等法院刑事判決                          九十二年度上易字第一九七六號
    上  訴  人  臺灣板橋地方法院檢察署檢察官
    被      告  乙○○
右上訴人因被告竊盜案件，不服臺灣板橋地方法院九十一年度易字第三０二三號，中
華民國九十二年五月二十二日第一審判決（起訴案號：臺灣板橋地方法院檢察署九十
一年度偵字第一六七二號），提起上訴，本院判決如左：
    主  文
上訴駁回。
    理  由
一、公訴意旨略以：被告乙○○與黃裕家（原審依竊盜罪判處有期徒刑八月確定）共
    同基於意圖為自己不法所有之犯意聯絡，於九十年九月二十九日晚間十一時三十
    分許，在台北縣林口鄉○○路五十一號前，由黃裕家把風，被告乙○○持自備之
    鑰匙，竊取甲○○所有之Ｆ八─二六二七號自用小貨車乙輛得逞，隨即同行駕駛
    逃逸，嗣於翌（三十）日凌晨二時許，行經林口鄉瑞平村一鄰二號旁空地，因該
    車受困於路面之泥沼，二人即步行離去，適為在場之林克韋目睹前狀，而為警得
    以循線查悉上情，因認被告乙○○與黃裕家共犯刑法第三百二十條第一項竊盜罪
    嫌。
二、按犯罪事實應依證據認定之，無證據不得推定其犯罪事實，又不能證明被告犯罪
    者，應諭知無罪之判決，刑事訴訟法第一百五十四條、第三百零一條第一項分別
    定有明文。次按認定不利於被告之事實，須依積極證據，茍積極之證據本身存有
    瑕疵而不足為不利於被告事實之認定，即應為有利於被告之認定，更不必有何有
    利之證據，而此用以證明犯罪事實之證據，猶須於通常一般人均不至於有所懷疑
    ，堪予確信其已臻真實者，始得據以為有罪之認定，倘其證明尚未達到此一程度
    ，而有合理性之懷疑存在，致使無從為有罪之確信時，即應為無罪之判決，又共
    同被告不利於己之陳述，固得採為其他共同被告犯罪之證據，惟此項不利之陳述
    ，須無瑕疵可指，而就其他方面調查，又與事實相符，始得採為其他共同被告犯
    罪事實之認定，此有最高法院八十二年度臺上字第一六三號判決、七十六年度臺
    上字第四九八六號、三十年度上字第八一六號、四十六年台上字第四一九號等判
    例意旨可資參照。
三、公訴意旨認被告乙○○涉有右開犯行，無非係以：共同被告黃裕家於警訊中供稱
    係由其把風，乙○○下手竊取車輛；證人蔡振哲即承辦警員證稱：黃裕家之自白
    係出其自由意志；況黃裕家與乙○○係多年好友，衡無攀誣之理。復有被害人甲
    ○○、證人林克韋之證詞及台北縣警察局贓物認領保管單在卷，為其論據。
四、訊據被告乙○○堅詞否認有上開共同竊盜犯行，辯稱：此事與我無關，那是黃裕
    家偷的，我是在王朝和家裡聊天，黃裕家來找我就已開那部車來找我，我沒有去
    查獲車子之地點，車子是他開的，我在半路就下車等語。
五、經查：
（一）本件Ｆ八─二六二七號自用小貨車，係甲○○所有，於九十年九月二十九日晚
      間十一時三十分許，在台北縣林口鄉○○路五十一號前失竊之事實，業據被害
      人甲○○於警訊時證述明確，並有車籍作業系統查詢認可資料在卷可稽，然被
      害人甲○○並未指認係何人竊取上開自用小貨車。
（二）共同被告黃裕家雖於警訊時供稱：「當時是由乙○○持自備鑰匙竊取該車，我
      則在一旁把風」等語，惟嗣於偵查中、原審審理則均翻異前供，是同案被告黃
      裕家不利於被告乙○○之供述，先後陳述不一，自仍須有其他事證證明上開自
      白與事實相符，始得採為被告乙○○犯罪事實之依據。
（三）證人林克韋於警訊及原審證稱：認識黃裕家、乙○○，大約凌晨二時許，因都
      是爛泥巴，車子卡在泥裡動彈不得，引擎聲音很大，我才起床看．．．確實有
      看到他們二人等語。依其證詞，僅能證明被告乙○○有於右揭時、地，與黃裕
      家一同推車，惟並不足以證明被告乙○○有竊車犯行。
    綜上所述，本案除共同被告黃裕家於警訊時惟一之供述外，並無其他人證、物證
    及其他事證足以積極證明被告乙○○與黃裕家有共同竊盜之犯行。
六、原審以不能證明被告犯罪，諭知無罪之判決，核無不合。檢察官上訴為無理由，
    應予駁回。
據上論斷，應依刑事訴訟法第三百六十八條，判決如主文。
本案經檢察官劉永清到庭執行職務。
中      華      民      國    九十二    年      八      月    二十八    日
                              臺灣高等法院刑事第二十庭
                                  審判長法  官  葉  麗  霞
                                        法  官  李  春  地
                                        法  官  陳  晴  教
右正本證明與原本無異。
不得上訴。
                                        書記官  郭  台  發
中      華      民      國    九十二    年      九      月      二      日


司法院資訊處製作；財團法人民間司法改革基金會備份。
